臺灣桃園地方法院刑事判決　　　　　 109年度審訴字第1223號
公　訴　人　臺灣桃園地方檢察署檢察官　
被　　　告　陳鈞鋒（原名陳蔣權）





上列被告因違反毒品危害防制條例案件，經檢察官提起公訴（10
8 年度偵字第25566 號、109 年度毒偵字第303 號），被告於本
院準備程序進行中，就被訴事實為有罪之陳述，經本院告知簡式
審判程序意旨，並聽取當事人意見後，本院合議庭裁定由受命法
官獨任依簡式審判程序審理，判決如下：
    主  文
陳鈞鋒持有第二級毒品純質淨重二十公克以上，處有期徒刑壹年
貳月；又持有第三級毒品純質淨重五公克以上，處有期徒刑參月
，如易科罰金，以新臺幣壹仟元折算壹日。
扣案如附表二所示之物，均沒收銷燬之。
扣案如附表三所示之物，均沒收。
    事實及理由
一、本案犯罪事實，除刪除關於累犯之記載，及將起訴書如附表
    一「原記載內容」欄所示之記載，更正如附表一「更正後內
    容」欄所示外，其餘均引用起訴書關於被告陳鈞鋒持有毒品
    犯行部分之記載（如附件，另被告陳鈞鋒被訴施用毒品部分
    ，由本院另為不受理判決）。
二、證據名稱：
  ㈠被告陳鈞鋒於警詢、偵訊及本院審理時之自白。
  ㈡內政部警政署刑事警察局鑑定書、臺北榮民總醫院毒品成分
    鑑定書、毒品純度鑑定書。
  ㈢扣案如附表二、三所示之物。
三、新舊法比較：
  ㈠按行為後法律有變更者，適用行為時之法律。但行為後之法
    律有利於行為人者，適用最有利於行為人之法律，刑法第2
    條第1 項定有明文。查被告為本案持有第三級毒品純質淨重
    20公克以上之行為後，毒品危害防制條例第11條第5 項業於
    民國109 年1 月15日修正公布，並於同年7 月15日施行，修
    正前毒品危害防制條例第11條第5 項規定：「持有第三級毒
    品純質淨重20公克以上者，處3 年以下有期徒刑，得併科新
    臺幣30萬元以下罰金。」；修正後毒品危害防制條例第11條
    第5 項則規定：「持有第三級毒品純質淨重5 公克以上者，
    處2 年以下有期徒刑，得併科新臺幣20萬元以下罰金。」，
    是修正前同條例第11條第5 項僅就持有第三級毒品純質淨重
    達20公克以上者，方有科處刑罰之規定，修正後該條項雖規
    定持有純質淨重5 公克以上即構成犯罪，修正後擴張本罪之
    處罰範圍，然已降低其法定刑度，將法定刑「3 年以下有期
    徒刑，得併科30萬元以下罰金」修正為「2 年以下有期徒刑
    ，得併科20萬元以下罰金」，依本案之情形，被告不論依修
    正前或修正後之規定均符合犯罪之構成要件，經比較新舊法
    規定，自以適用修正後規定較有利於被告，依刑法第2 條第
    1 項但書規定，即應適用修正後毒品危害防制條例第11條第
    5 項之規定。
  ㈡至被告為本案持有第二級毒品純質淨重20公克以上之行為後
    ，因該條第4 項之條文內容及其刑度均未修正，並無新舊法
    比較適用之問題，應依一般法律適用原則，適用裁判時法即
    現行毒品危害防制條例第11條第4 項之規定。
四、論罪科刑：
  ㈠核被告所為，係犯修正後毒品危害防制條例第11條第5 項之
    持有第三級毒品純質淨重5 公克以上罪，及（未修正）毒品
    危害防制條例第11條第4 項之持有第二級毒品純質淨重20公
    克以上罪。
  ㈡按毒品危害防制條例第2 條第2 項既依毒品之成癮性、濫用
    性及對社會之危害性將之分為四級，則不同品項之同級毒品
    ，其對法益危害性仍屬相同，是在判斷所持有毒品之數量是
    否已達該條例第11條第3 至6 項所定之一定數量時，應將同
    級毒品合併計算，不因其分屬不同品項而分開計算（臺灣高
    等法院暨所屬法院102 年法律座談會刑事類提案第19號審查
    意見參照）。是被告持有如附表三所示之愷他命、3,4-亞甲
    基雙氧甲基卡西酮既同屬毒品危害防制條例第2 條第2 項第
    3 款所規定之第三級毒品，其等純質淨重自應合併計算，而
    達純質淨重5 公克以上，並應單純論以一罪。
  ㈢被告前因公共危險案件，經本院以106 年度桃交簡字第2279
    號判處有期徒刑3 月確定，已於107 年4 月3 日易科罰金執
    行完畢等情，有臺灣高等法院被告前案紀錄表在卷可考，其
    受徒刑之執行完畢，5 年以內故意再犯本案有期徒刑以上之
    2 罪，固合於刑法第47條第1 項規定，均為累犯。惟審酌被
    告執行完畢之公共危險案件，與本案罪名、犯罪情節以及保
    護法益俱屬不同，難認其有特別惡性及對刑罰反應力薄弱，
    爰參酌司法院大法官會議釋字第775 號解釋意旨，均不依刑
    法第47條第1 項規定加重其最低本刑。
  ㈣毒品危害防制條例第17條第1 項規定：「犯第4 條至第8 條
    、第10條或第11條之罪，供出毒品來源，因而查獲其他正犯
    或共犯者，減輕或免除其刑。」所謂「毒品來源」，係指本
    案犯行之毒品從何而來之情形，必以被告所稱其本案所販賣
    之毒品來源與嗣後查獲之其他正犯或共犯間具有關聯性，而
    屬於前後手、上下游之有相當之因果關係者而言。且為避免
    供出者為圖減輕或免除刑責，故意虛構其他正犯或共犯之犯
    罪事證，所供或因明顯不合情理，或因僅有單一指述、別無
    佐證，致該被供出之其他正犯或共犯嗣後獲不起訴處分確定
    者，即無前揭減免刑責寬典之適用。蓋若對供出者所為供述
    漫無限制，縱嗣經不起訴處分確定，仍認有上開寬典之適用
    ，非但無益於毒品斷絕、防止重大危害社會治安之立法目的
    ，更助長栽贓誣陷之風氣，耗費有限之司法資源，並使無辜
    者有遭受不白之冤之虞，當非立法之本意。故該規定所稱「
    供出毒品來源，因而查獲其他正犯或共犯者」，係指犯罪行
    為人供出毒品來源之對向性正犯，或與其具有共同正犯、共
    犯（教唆犯、幫助犯）關係之毒品由來之人的相關資料，使
    調查或偵查犯罪之公務員得據以對之發動調查或偵查程序，
    並因而確實查獲其人及其犯行，始足當之。亦即被告所供述
    其所販賣之本案毒品來源，必以嗣後經偵查機關依其供述而
    確實查獲其他正犯或共犯，且二者間具有因果關係及關聯性
    ，始符合該項減免刑責之規定，倘未因供出毒品來源而確實
    查獲其他正犯或共犯者，祇得執為犯罪行為人犯罪後態度之
    量刑審酌事項（最高法院110 年度台上字第4975號判決意旨
    參照) 。查被告固於警偵詢中供稱：本件毒品係向名為「施
    伯倫」之人購得等語（見108 年度偵字第25566 卷第18頁、
    第144 頁），惟「施伯倫」涉有販賣第二級毒品之罪嫌，除
    被告之指述外，尚無其他積極證據補強其所述為真，業經臺
    灣桃園地方檢察署檢察官以109 年度偵字第37312 號為不起
    訴處分，有上開不起訴處分書在卷可憑。本案被告所供之來
    源「施伯倫」，既因僅有被告之指述而無其他證據佐證而經
    檢察官為不起訴處分，揆之前揭說明，自難遽認被告有供出
    毒品來源，因而查獲其他正犯或共犯之情形，是本件尚無從
    適用毒品危害防制條例第17條第1 項之規定減輕其刑，附此
    敘明。
  ㈤被告所犯上開2 罪間，犯意各別，行為互殊，應予分論併罰
    。
  ㈥爰以行為人之責任為基礎，審酌被告明知甲基安非他命、愷
    他命及3,4-亞甲基雙氧甲基卡西酮分屬毒品危害防制條例所
    列管之第二級、第三級毒品，具有高度成癮性，其持有及流
    通危害國人身心健康、社會秩序甚鉅，為國法所厲禁。竟無
    視於國家杜絕毒品犯罪之禁令，仍購入純質淨重逾20公克之
    第二級毒品甲基安非他命及純質淨重逾5 公克之第三級毒品
    愷他命、3,4-亞甲基雙氧甲基卡西酮而持有之，顯見其守法
    觀念不足，行為實為偏差，並造成社會治安潛在之危害，所
    為應予非難。兼衡被告之素行、犯罪之動機、目的、手段及
    持有甲基安非他命、愷他命及3,4-亞甲基雙氧甲基卡西酮之
    數量、期間，復念被告於本案僅單純持有毒品，旨在供個人
    施用，究未進而販賣、轉讓、提供他人施用或以其他方法使
    之流通於市面，暨被告犯後坦承犯行，態度良好及其持有第
    二級毒品甲基安非他命純質淨重之數量甚重（詳如附表二所
    示）等一切情狀，分別量處如主文所示之刑，並就得易科罰
    金部分，諭知易科罰金之折算標準。
五、沒收部分：
  ㈠扣案如附表二所示之第二級毒品甲基安非他命，均係被告本
    案持有所查獲，不問屬於被告與否，應依毒品危害防制條例
    第18條第1 項前段規定，均宣告沒收銷燬之。另包裝前揭毒
    品之包裝袋，因與其內之毒品，難以析離，且無析離之實益
    與必要，應一併沒收銷燬之；至毒品送鑑耗損之部分，既已
    滅失，自無庸宣告沒收銷燬，併此敘明。
  ㈡扣案如附表三所示之第三級毒品3,4-亞甲基雙氧甲基卡西酮
    及愷他命，核屬違禁物，因毒品危害防制條例第18條第1 項
    前段僅規定第一級、第二級毒品沒收銷燬之，而同條項中段
    之規定「沒入銷燬之」，乃屬行政罰之性質，僅能由查獲機
    關以行政處分之「沒入銷燬」程序處理，要不得由法院諭知
    「沒收銷燬」之刑事處分，故前開扣得之3,4-亞甲基雙氧甲
    基卡西酮及愷他命，自無從由法院依該條項規定諭知沒入銷
    燬；至毒品危害防制條例第19條第1 項固規定犯第4 條之罪
    者，其供犯罪所用或因犯罪所得之財物應沒收，惟該項所稱
    「供犯罪所用或因犯罪所得之物」，不包括毒品本身（最高
    法院95年度臺上字第911 號判決意旨參照），故上開扣案之
    第三級毒品3,4-亞甲基雙氧甲基卡西酮及愷他命既屬違禁物
    ，即應逕依刑法第38條第1 項規定宣告沒收。另包裝毒品之
    包裝袋，因與其內之毒品，難以析離，且無析離之實益與必
    要，應一併沒收之；至毒品送鑑耗損之部分，既已滅失，自
    無庸宣告沒收，再此敘明。
  ㈢至其餘扣案物，經核與本案無關，爰不予宣告沒收，末此敘
    明。
六、應適用之法條：
    刑事訴訟法第273 條之1 第1 項、第299 條第1 項前段、第
    310 條之2 、第454 條第2 項，修正後毒品危害防制條例第
    11條第5 項，毒品危害防制條例第11條第4 項、第18條第1
    項前段，刑法第2 條第1 項但書、第11條、第41條第1 項前
    段、第38條第1 項。
七、如不服本判決應於收受判決後20日內向本院提出上訴書狀，
    並應敘述具體理由。其未敘述上訴理由者，應於上訴期間屆
    滿後20日內向本院補提理由書（均須按他造當事人之人數附
    繕本）「切勿逕送上級法院」。
本案經檢察官劉仲慧到庭執行職務。
中    華    民    國    110   年    11    月    3     日
                    刑事審查庭    法  官  呂曾達
以上正本證明與原本無異。
如不服本判決應於收受判決後20日內向本院提出上訴書狀，並應
敘述具體理由。其未敘述上訴理由者，應於上訴期間屆滿後20日
內向本院補提理由書(均須按他造當事人之人數附繕本)「切勿逕
送上級法院」。 
                                  書記官  楊淨雲
中    華    民    國   110    年    11    月    4     日
附錄本案論罪科刑依據之法條：
毒品危害防制條例第11條第4 項：
持有第二級毒品純質淨重20公克以上者，處6 月以上5 年以下有
期徒刑，得併科新臺幣70萬元以下罰金。
修正後毒品危害防制條例第11條第5 項：
持有第三級毒品純質淨重5 公克以上者，處2 年以下有期徒刑，
得併科新臺幣20萬元以下罰金。
附表一：
┌──────┬─────────┬─────────┬────┐
│欄別        │原記載內容        │更正後內容        │備註    │
├──────┼─────────┼─────────┼────┤
│犯罪事實二、│桃園市鶯歌區鶯桃路│新北市鶯歌區鶯桃路│        │
│第5 行      │296 衖38弄5 號    │38巷296 弄5 號    │        │
└──────┴─────────┴─────────┴────┘
附表二：
┌───────────────────────────────┐
│應沒收銷燬之物：                                              │
├──┬───────────┬────────────────┤
│編號│       扣押物品       │          備            註      │
├──┼───────────┼────────────────┤
│ 一 │第二級毒品甲基安非他命│㈠、白色晶體8 包，檢驗結果為甲基│
│    │14包（含包裝袋14只）  │    安非他命陽性（驗前總毛重330.│
│    │                      │    77公克，包裝總重約33.58 公克│
│    │                      │    ，驗前總淨重約297.19公克，因│
│    │                      │    鑑驗取用0.07公克，驗餘總淨重│
│    │                      │    合計297.12公克）。純度約96％│
│    │                      │    ，推估驗前總純質淨重約285.30│
│    │                      │    公克。                      │
│    │                      │㈡、白色細晶體3 包，檢驗結果為甲│
│    │                      │    基安非他命陽性（驗前總毛重6.│
│    │                      │    15公克，包裝總重約3.03公克，│
│    │                      │    驗前總淨重約3.12公克，因鑑驗│
│    │                      │    取用0.08公克，驗餘總淨重合計│
│    │                      │    3.04公克）。純度約45％，推估│
│    │                      │    驗前總純質淨重約1.40公克。  │
│    │                      │㈢、白色細晶體1 包，檢驗結果為甲│
│    │                      │    基安非他命陽性（驗前毛重163.│
│    │                      │    75公克，包裝重6.99公克，驗前│
│    │                      │    淨重156.76公克，因鑑驗取用0.│
│    │                      │    11公克，驗餘淨重156.65公克）│
│    │                      │    。純度約46％，推估驗前純質淨│
│    │                      │    重約72.10 公克。            │
│    │                      │㈣、白色晶體1 包，檢驗結果為甲基│
│    │                      │    安非他命陽性（驗前毛重0.60公│
│    │                      │    克，包裝重0.33公克，驗前淨重│
│    │                      │    0.27公克，因鑑驗取用0.07公克│
│    │                      │    ，驗餘淨重0.20公克）。純度約│
│    │                      │    95％，推估驗前純質淨重約0.25│
│    │                      │    公克。                      │
│    │                      │㈤、白色晶體1 包，檢驗結果為甲基│
│    │                      │    安非他命陽性（驗前毛重7.58公│
│    │                      │    克，包裝重1.13公克，驗前淨重│
│    │                      │    6.45公克，因鑑驗取用0.07公克│
│    │                      │    ，驗餘淨重6.38公克）。純度約│
│    │                      │    47％，推估驗前純質淨重約3.03│
│    │                      │    公克。                      │
│    │                      │㈥、有內政部警政署刑事警察局鑑定│
│    │                      │    書在卷可稽（見108 年度偵字第│
│    │                      │    25566 號卷，第153 至155 頁）│
│    │                      │    。                          │
└──┴───────────┴────────────────┘
附表三：
┌───────────────────────────────┐
│應沒收之物：                                                  │
├──┬───────────┬────────────────┤
│編號│       扣押物品       │          備            註      │
├──┼───────────┼────────────────┤
│ 一 │第三級毒品3,4-亞甲基雙│㈠、毒品咖啡包59包，檢出3,4-亞甲│
│    │氧甲基卡西酮59包（含包│    基雙氧甲基卡西酮成分（驗前總│
│    │裝袋59只）            │    毛重293.40公克，包裝總重約54│
│    │                      │    .87 公克，驗前總淨重約238.53│
│    │                      │    公克，取1.83公克鑑定用罄，驗│
│    │                      │    餘總淨重約236.7 公克）。純度│
│    │                      │    約2 ％，推估驗前總純質淨重約│
│    │                      │    4.77公克。                  │
│    │                      │㈡、有內政部警政署刑事警察局鑑定│
│    │                      │    書在卷可稽（見108 年度偵字第│
│    │                      │    25566 號卷，第157 至159 頁）│
│    │                      │    。                          │
├──┼───────────┼────────────────┤
│ 二 │第三級毒品愷他命2 包（│㈠、米白色晶體1 包，檢出愷他命成│
│    │含包裝袋2 只）        │    分（毛重24.7904 公克，淨重23│
│    │                      │    .1497 公克，取樣0.0339公克，│
│    │                      │    驗餘淨重23.1158 公克）。純度│
│    │                      │    72.2％，純質淨重16.7141 公克│
│    │                      │    。                          │
│    │                      │㈡、白色或透明晶體1 包，檢出愷他│
│    │                      │    命成分（毛重1.1474公克，淨重│
│    │                      │    0.1725公克，取樣0.0226公克，│
│    │                      │    驗餘淨重0.1499公克）。純度77│
│    │                      │    .8％，純質淨重0.1342公克。  │
│    │                      │㈡、有臺北榮民總醫院毒品成分鑑定│
│    │                      │    書、毒品純度鑑定書在卷可稽（│
│    │                      │    見108 年度偵字第25566 號卷，│
│    │                      │    第187 至188 頁）。          │
└──┴───────────┴────────────────┘
附件：
臺灣桃園地方檢察署檢察官起訴書
                                    108年度偵字第25566號
                                    109年度毒偵字第303號
    被      告  陳鈞鋒  男  34歲（民國年74年11月14日生）
                        住桃園市○○區○○路0段000○0號
                        居桃園市○○區○○○街00號
                        國民身分證統一編號：Z000000000號
上列被告因違反毒品危害防制條例案件，已經偵查終結，認應提
起公訴，茲將犯罪事實及證據並所犯法條分敘如下：
        犯罪事實
一、陳鈞鋒前因施用毒品案件，經送觀察、勒戒後，並於民國10
    4 年11月4 日因無繼續施用傾向而執行完畢，並經本署檢察
    署檢察官以104 年度毒偵字第810 號為不起訴處分確定；又
    因公共危險案件經法院判決有期徒刑3 月確定，於107 年4
    月3 日易科罰金執行完畢。
二、詎不知悔改，明知甲基安非他命為毒品危害防制條例所管制
    之第二級毒品、愷他命、3,4-亞甲基雙氧甲基卡西酮則為毒
    品危害防制條例所列管之第三級毒品，均不得持有、施用之
    。竟仍基於持有第二級毒品純質淨重20公克上之犯意，於10
    8 年6 月間某日，在桃園市○○區○○路000 ○00弄0 號之
    地點，向施伯倫（另行簽分偵辦）以新臺幣（下同）21萬元
    之價格，購得甲基安非他命14包，自斯時起非法持有之。再
    基於持有第三級毒品純質淨重20公克以上之犯意，於108 年
    9 月1 日某時許，在桃園市桃園區凱悅KTV ，向真實姓名、
    年籍不詳之人，購買愷他命2 包及摻有3,4-亞甲基雙氧甲基
    卡西酮之毒品咖啡包59包。
三、又基於施用第二級毒品之犯意，於108 年9 月7 日上午10時
    許，在桃園市○○區○○○路00巷0 號之居處，以將甲基安
    非他命放入玻璃球內燒烤之方式，施用甲基安非他命1 次。
四、嗣為警於108 年9 月7 日下午4 時40分許，在桃園市○○區
    ○○○路00巷0 號執行搜索，查獲並扣得甲基安非他命14包
    （純質淨重共計361.98公克）、愷他命2 包（純質淨重共計
    16.8483 公克）、摻有3,4-亞甲基雙氧甲基卡西酮之毒品咖
    啡包59包（3,4-亞甲基雙氧甲基卡西酮之純質淨重共計4.77
    公克）、甲基安非他命吸食器2 組等物品。
五、案經新北市政府警察局刑事警察大隊報告偵辦。
        證據並所犯法條
一、上開犯罪事實，業據被告陳鈞鋒於警詢及偵查中自白不諱，
    並有甲基安非他命14包（合計純質淨重共計361.98公克）、
    愷他命2 包（純質淨重共計16.8483 公克、摻有3,4-亞甲基
    雙氧甲基卡西酮之毒品咖啡包59包（3,4-亞甲基雙氧甲基卡
    西酮之純質淨重共計4.77公克）、甲基安非他命吸食器2 組
    等證物扣案，且有新北市政府警察局刑事警察大隊搜索扣押
    筆錄及扣押物品目錄表、臺灣桃園地方法院108 年度聲搜字
    第847 號搜索票、內政部警政署刑事察局108 年10月31日刑
    鑑字第1080090077號鑑定書、108 年11月5 日刑鑑字第1080
    090078號鑑定書及108 年12月4 日刑鑑字第1080091395號鑑
    定書、臺北榮民總醫院108 年11月1 日北榮毒鑑字第C90910
    74、C0000000-Q號毒品成分鑑定書、毒品純度鑑定書、台灣
    檢驗科技股份有限公司108 年12月30日報告編號UL/2019/C0
    000000號濫用藥物檢驗報告、新北市政府警察局刑事警察大
    隊偵辦毒品危害防制條例案被移送人尿液檢體代號對照表、
    勘察採證同意書、刑案現場紀錄畫面照片33張、毒品測量照
    片18張在卷可稽，足認被告自白與事實相符，其犯嫌堪以認
    定。
二、核被告陳鈞鋒所為，係犯毒品危害防制條例第10條第2 項施
    用第二級毒品、第11條第4 項之持有第二級毒品純質淨重20
    公克以上、第11條第5 項持有第三級毒品純質淨重20公克以
    上（愷他命及3,4-亞甲基雙氧甲基卡西酮之純質淨重合計為
    21.5483 公克）罪嫌。被告所犯罪上開3 罪，犯意各別，行
    為互殊，請分論併罰。又被告曾受如犯罪事實欄所載有期徒
    刑之執行完畢，有本署刑案資料查註紀錄1 份在卷可佐，則
    其前受有期徒刑執行完畢後，於5 年以內故意再犯本件有期
    徒刑以上之罪，為累犯，請依刑法第47條之規定及司法院大
    法官釋字第775 號解釋意旨，審酌加重其刑。扣案之甲基安
    非他命14包（合計純質淨重共計361.98公克）為第二級毒品
    ，除因鑑驗用罄者外，請依毒品危害防制條例第18條第1 項
    之規定宣告沒收銷燬之；又扣案之愷他命2 包（純質淨重共
    計16.8483 公克、摻有3,4-亞甲基雙氧甲基卡西酮之毒品咖
    啡包59包（3,4-亞甲基雙氧甲基卡西酮之純質淨重共計4.77
    公克）為違禁物，請依刑法第38條第1 項規定宣告沒收之；
    扣案之甲基安非他命吸食器2 組為被告所有，且係施用第二
    級毒品所用之物，請依刑法第38條第2 項規定宣告沒收之。
三、至報告意旨原認被告涉犯毒品危害防制條例第5 條第2 項、
    第3 項意圖販賣而持有第二級、第三級毒品罪嫌乙節。按犯
    罪事實應依證據認定之，無證據不得認定犯罪事實，刑事訴
    訟法第154 條第2 項定有明文。訊據被告固坦承持有上開第
    二級毒品甲基安非他命、第三級毒品愷他命，及摻有第三級
    毒品3,4-亞甲基雙氧甲基卡西酮之毒品咖啡包等語，惟堅決
    否認有何意圖販賣而持有毒品之犯行，辯稱：扣案的毒品是
    自己毒癮大，自己吸食要用等語。經查，警方於上開時地並
    未同時查獲其他販賣甲基安非他命、愷他命、毒品咖啡包之
    相關證物，如：帳冊、現金及電子磅秤等物扣案足供佐證，
    且亦未有他人指述被告有何販賣毒品之犯行。另經檢示被告
    持有之行動電話，亦未發現有販賣第二級、第三級毒品之訊
    息，有新北市政府警察局刑事警察大隊109 年1 月20日職務
    報告、109 年1 月21日數位勘察報告在卷可佐。再參酌持有
    毒品之原因不一，舉凡因意圖販賣營利而持有，或為圖轉讓
    而持有，或因單純供己施用而購入持有，皆有可能，而被告
    之尿液經檢驗後，有甲基安非他命、安非他命、愷他命等成
    分，益證被告有施用第二級毒品、第三級毒品之慣習。被告
    雖持有上開毒品之數量甚多，惟仍難遽以認定被告涉有意圖
    販賣而持有毒品之犯行。惟此部分若成立犯罪，皆與前開起
    訴部分有實質上一罪關係，爰不另為不起訴處分，附此敘明
    。
四、依刑事訴訟法第251 條第1 項提起公訴。
    此  致
臺灣桃園地方法院
中    華    民    國   109    年    3     月    30    日
                              檢  察  官  曾柏涵
本件證明與原本無異
中    華    民    國   109    年    5     月    12    日
                              書  記  官  李美靜
所犯法條
毒品危害防制條例第11條
持有第一級毒品者，處3 年以下有期徒刑、拘役或新臺幣5 萬元
以下罰金。
持有第二級毒品者，處2 年以下有期徒刑、拘役或新臺幣3 萬元
以下罰金。
持有第一級毒品純質淨重十公克以上者，處1 年以上7 年以下有
期徒刑，得併科新臺幣1 百萬元以下罰金。
持有第二級毒品純質淨重二十公克以上者，處6 月以上5 年以下
有期徒刑，得併科新臺幣70萬元以下罰金。
持有第三級毒品純質淨重二十公克以上者，處3 年以下有期徒刑
，得併科新臺幣30萬元以下罰金。
持有第四級毒品純質淨重二十公克以上者，處1 年以下有期徒刑
，得併科新臺幣10萬元以下罰金。
持有專供製造或施用第一級、第二級毒品之器具者，處1 年以下
有期徒刑、拘役或新臺幣1 萬元以下罰金。